臺灣高等法院臺中分院刑事判決　　　 100年度上訴字第1402號
上　訴　人
即　被　告　房創群
指定辯護人　本院公設辯護人　劉秋蘭
上列上訴人因違反槍砲彈藥刀械管制條例案件，不服臺灣彰化地
方法院100年度訴字第50號中華民國100年5月3日第一審判決（
起訴案號：臺灣彰化地方法院檢察署99年度偵字第5303號），提
起上訴，本院判決如下：
    主  文
上訴駁回。
    犯罪事實
一、房創群曾因施用毒品案件，經臺灣彰化地方法院以93年度訴
    字第1405號判決處有期徒刑1年10月確定；再因違反槍砲彈
    藥刀械管制條例案件，經臺灣彰化地方法院以93年度訴字第
    1464號判決處有期徒刑1年10月，併科罰金新臺幣（下同）5
    萬元確定；復因施用毒品案件，經臺灣彰化地方法院以94年
    度訴字第392號判決處有期徒刑2年確定。臺灣彰化地方法院
    93年度訴字第1405號、94年度訴字第392號確定判決所處有
    期徒刑，再由臺灣彰化地方法院以97年度聲減字第232號裁
    定減刑，並與臺灣彰化地方法院93年度訴字第1464號確定判
    決所處有期徒刑定應執行刑有期徒刑3年6月確定，於民國（
    下同）97年10月28日縮刑期滿執行完畢。現另因違反毒品危
    害防制條例案件在監執行中。
二、詎房創群仍不知悔改，竟於99年5月26日凌晨3時許，在臺中
    市大里區（改制前為臺中縣大里市）某處，以新臺幣（下同
    ）3萬元之代價，向真實姓名年籍不詳之某成年男子，購買
    仿BERETTA廠92FS型半自動手槍換裝土造金屬槍管改造而成
    ，可發射子彈具有殺傷力之改造手槍1把（槍枝管制編號：
    0000000000），及不具殺傷力之非制式子彈5顆（此部分不
    構成犯罪），隨即於同日凌晨4時許，置放在不知情之許有
    翼所有，而於數月前為房創群輾轉借得之車牌號碼RJ-8099
    號自用小客車後行李廂內，未經許可予以持有。嗣因警於99
    年5月27日上午7時35分許，持搜索票至彰化縣彰化市○○路
    365巷7之5號後方天安宮廟宇旁停車場，執行搜索該車，始
    查獲前開槍彈。
三、案經臺中市政府警察局烏日分局報告臺灣彰化地方法院檢察
    署檢察官偵查起訴。
    理  由
一、證據能力部分：
  (一)按現行刑事訴訟法關於「鑑定」之規定，除選任自然人充當
    鑑定人外，另設有囑託機關鑑定制度。依同法第198條、第
    208條之規定，不論鑑定人或鑑定機關、團體，固均應由法
    院、審判長、受命法官或檢察官視具體個案之需要而為選任
    、囑託，並依第206條之規定，提出言詞或書面報告，始符
    合同法第159條第1項所定得作為證據之「法律有規定」之情
    形。否則所為之鑑定，仍屬傳聞證據。然於司法警察機關調
    查中之案件，為因應實務上，或因量大、或有急迫之現實需
    求，併例行性當然有鑑定之必要者，例如毒品之種類與成分
    、尿液之毒品反應，或者槍彈有無殺傷力等鑑定，基於檢察
    一體原則，得由該管檢察長對於轄區內之案件，以事前概括
    選任鑑定人或囑託鑑定機關、團體之方式，俾便轄區內之司
    法警察官、司法警察對於調查中之此類案件，得即時送請先
    前已選任之鑑定人或囑託之鑑定機關、團體實施鑑定，以求
    時效（法務部92年9月1日法檢字第0920035083號函參照，刊
    載於法務部公報第312期）。此種由檢察機關概括選任鑑定
    人或概括囑託鑑定機關、團體，再轉知司法警察官、司法警
    察於調查犯罪時參考辦理之作為，法無明文禁止，係為因應
    現行刑事訴訟法增訂傳聞法則及其例外規定之實務運作而為
    。而毒品種類、成分之鑑定，其中海洛因等第一級毒品部分
    ，因有全國一致性，係概括囑託調查局負責鑑定，並由司法
    警察官、司法警察於獲案後即將所查扣之第一級毒品拍照、
    包裝、封緘及黏貼獲案毒品電腦管制條碼逕送調查局為鑑定
    ，由該局輸入電腦，全程管制、集中保管送鑑毒品，而僅檢
    送鑑定通知書予送鑑機關。凡此，為本院辦案職務上所已知
    之事實。此種由司法警察官、司法警察依檢察官所概括選任
    之鑑定人或囑託鑑定機關、團體所為之鑑定結果，與檢察官
    選任或囑託為鑑定者，性質上並無差異，同具有證據能力（
    最高法院96年度臺上字第2860號判決要旨參照）。查本案之
    內政部警政署刑事警察局99年6月23日刑鑑字第0990076174
    號鑑定書、法務部調查局99年9月10日調科參字第09900422
    510號鑑定通知書可參（見偵卷第42至45、90至92頁），揆
    諸前揭說明，自屬「法律規定」得為證據者，而有證據能力
    。
  (二)扣案仿BERETTA廠92FS型半自動手槍換裝土造金屬槍管改造
    而成，可發射子彈具有殺傷力之改造手槍1把（槍枝管制編
    號：0000000000），及不具殺傷力之非制式子彈5顆等物，
    因均非屬供述證據而無傳聞法則之適用，且均係由員警持原
    審法官所核發之搜索票，依法定程序合法執行搜索所扣得，
    與本案犯罪事實具有關聯性，應非執法人員違法取得，經查
    又無不得作為證據之事由，依法自得作為證據，而有證據能
    力。
  (三)至卷附之現場查獲照片、查扣物品照片等照片，均係屬機械
    性紀錄特徵，也就是認識對象的是照相鏡頭，透過鏡頭形成
    的畫面映寫入膠卷或特定儲存設備內（如記憶卡），然後還
    原於照相紙上，故照相中本不含有人的供述要素，在現實情
    形與作為傳達結果的照相，在內容上的一致性是透過機械的
    正確性來加以保障的，在照相中並不存在人對現實情形的知
    覺、記憶，在表現時經常可能發生的錯誤（如知覺的不準確
    、記憶隨時間推移而發生的變化、遺忘），故照相當然是非
    供述證據，並無傳聞法則之適用，惟上開照片既係透過相機
    拍攝後沖印所得，且與本案犯罪事實具有關聯性，而被告及
    其辯護人對於卷內所附之上揭各該照片亦均未表示異議或主
    張係執法人員違法取得，經查又無不得作為證據之事由，依
    法自得作為證據，而有證據能力（最高法院97年度臺上字第
    3854號判決意旨參照）。
  (四)按被告以外之人於偵查中向檢察官所為陳述，除顯有不可信
    之情況者外，得為證據，同法第159條之1第2項定有明文。
    偵查中對被告以外之人（包括證人、鑑定人、告訴人、被害
    人及共同被告等）所為之偵查筆錄，或被告以外之人向檢察
    官所提之書面陳述，性質上均屬傳聞證據。惟現階段刑事訴
    訟法規定檢察官代表國家偵查犯罪、實施公訴，依法其有訊
    問被告、證人及鑑定人之權，證人、鑑定人且須具結，而實
    務運作時，檢察官偵查中向被告以外之人所取得之陳述，原
    則上均能遵守法律規定，不致違法取供，其可信度極高，職
    是，被告以外之人前於偵查中已具結而為證述，除反對該項
    供述得具有證據能力之一方，已釋明「顯有不可信之情況」
    之理由外，不宜以該證人未能於審判中接受他造之反對詰問
    為由，即遽指該證人於偵查中之陳述不具證據能力。證人鍾
    昌伯於檢察官偵查中經具結之陳述，被告及辯護人復未釋明
    上開證人之陳述有顯不可信之情況，依上說明，證人鍾昌伯
    於偵查中經具結之證言自均具有證據能力。
  (五)另按被告以外之人於審判外之陳述，雖不符刑事訴訟法第
    159條之1至第159條之4等前4條之規定，而經當事人於審判
    程序同意作為證據，法院審酌該言詞陳述或書面陳述作成時
    之情況，認為適當者，亦得為證據。當事人、代理人或辯護
    人於法院調查證據時，知有第159條第1項不得為證據之情形
    ，而未於言詞辯論終結前聲明異議者，視為有前項之同意，
    刑事訴訟法第159條之5定有明文。立法意旨在於傳聞證據未
    經當事人之反對詰問予以核實，原則上先予排除。惟若當事
    人已放棄反對詰問權，於審判程序中表明同意該等傳聞證據
    可作為證據；或於言詞辯論終結前未聲明異議，基於尊重當
    事人對傳聞證據之處分權，及證據資料愈豐富，愈有助於真
    實發見之理念，且強化言詞辯論主義，使訴訟程序得以順暢
    進行，上開傳聞證據亦均具有證據能力。查本案下列所援引
    之傳聞證據資料，檢察官、被告及其辯護人於本案辯論終結
    前均不爭執其證據能力，本院審酌各該證據作成時之情況，
    並無不法取得之情形，認亦適合作為本案之證據，揆諸上開
    說明，各該證據均有證據能力。
二、訊據上訴人即被告房創群（下稱被告）雖於偵查中、原審及
    本院審理中供稱承認罪云云，惟另有諸多辯解。其於警詢時
    辯稱：車牌號碼RJ-8099自用小客車是證人鍾昌伯叫人開到
    其家附近停放，該車之前是鍾昌伯使用；其暫時保管該車，
    接手時並未檢查車內東西，車子未借他人使用，該手槍應是
    鍾昌伯所有；其不知車內藏有手槍云云（見警卷第5頁、第7
    、8頁）。復於偵查中辯稱：99年5月27日經警在車牌號碼RJ
    -8099自用小客車查獲改造90手槍1枝、改造子彈5顆不是其
    所有云云，復改稱：扣案槍彈是其所有，是99年5月26日凌
    晨4時許拿到車上放，隔天自己去警察局自首；99年5月26日
    凌晨3時在臺中縣大里市向不認識的人買來，是「阿忠」介
    紹其向他買的，賣其槍的人約30幾歲，將子彈、手槍一起交
    給其；代價3萬元；其買槍來自首，前一天警察來搜索，帶
    其弟房金煌到警察局，其打電話至警察局問，警察說不然其
    交出槍來，所以其臨時去買，但子彈沒有底火，沒有殺傷力
    ，對方還說槍的撞針剪掉一半，所以沒有辦法擊發；之前說
    槍彈是鍾昌伯所有，是鍾昌伯經營瓦斯行的朋友叫其這麼說
    的，綽號「阿忠」，就是他介紹其至臺中買槍，為了讓警察
    好交待，所以才說槍彈是鍾昌伯的；其認罪云云（見偵卷第
    110至111頁）。復於原審審理中辯稱：其承認持有該槍，但
    該槍沒有殺傷力云云；復改稱：其認罪，不再爭執殺傷力云
    云（見原審卷第36頁反面）。繼稱：槍枝上游是綽號「瓦斯
    」之人，名字說不出，只知道住所，因為他在送瓦斯，住在
    烏日云云（見原審卷第50頁反面）；再於本院審理中辯稱：
    其承認持有該槍枝，但撞針過短，無法擊發，沒有殺傷力云
    云（見本院卷第39頁反面、第40頁），繼辯稱：其帶警察去
    車上搜索算是自首，停車場其住處很遠，且是何人檢舉其有
    槍，其也不知情云云（見本院卷第59頁），再供稱：其沒有
    辯解，其承認犯罪云云（見本院卷第59頁反面）。經查：
  (一)車牌號碼RJ-8099自用小客車係由被告使用一節，業據證人
    房金煌於警詢時陳明（見警卷第14頁），而證人鍾昌伯於警
    詢時亦陳稱：其所有車牌號碼RJ-8099自用小客車交由被告
    使用；車內藏有槍枝應該是被告的；查獲槍彈並非其所有等
    語（見警卷第37頁反面、第38頁）。復於偵查中結證稱：被
    告把罪推給其，因之前其因槍砲案件羈押在臺中；扣案槍彈
    不是其所有，其不知是否被告的；其有叫被告至朋友家拿車
    鑰匙，其朋友家開瓦斯行等語（見偵卷第103頁）。被告亦
    自承該車確係由其保管之事實，足徵上開查獲槍枝、子彈之
    車牌號碼RJ-8099自用小客車係被告管領支配，應堪認定。
  (二)又員警確搜索查獲仿BERETTA廠92FS型半自動手槍換裝土造
    金屬槍管改造而成，可發射子彈具有殺傷力之改造手槍1把
    （槍枝管制編號：0000000000），及不具殺傷力之非制式子
    彈5顆之事實，有上開槍、彈扣案可證。上開槍枝、子彈確
    係在上開車牌號碼RJ-8099自用小客車內搜索查獲一節，為
    被告所是認，復有臺灣彰化地方法院搜索票影本（見警卷第
    17頁）、臺中縣警察局烏日分局搜索筆錄、扣押物品目錄表
    影本各1份（見警卷第24、25頁）、查獲過程現場照片8幀（
    見偵卷第53至56頁）可參。又上開扣案槍彈經囑託鑑定，認
    槍枝係改造手槍，由仿BERETTA廠92FS型半自動手槍製造之
    槍枝，換裝土造金屬槍管而成，擊發功能正常，可供擊發適
    當子彈使用，具殺傷力；子彈則非制式子彈，係由金屬彈殼
    組合直徑9.0±0.5mm金屬彈頭而成，採樣2顆試射，無法擊
    發，不具殺傷力，另3顆試射後，亦無法擊發，拆解後，內
    部倒出些許銅屑，欠缺發射火藥及底火帽藥，其為銅質分解
    式彈殼、底火撞鐵及前端銅質彈頭組合，為內部尚未安裝發
    射火藥及底火帽藥之非完整子彈，不具殺傷力，亦有內政部
    警政署刑事警察局99年6月23日刑鑑字第0990076174號鑑定
    書、法務部調查局99年9月10日調科參字第09900422510號鑑
    定通知書可參（偵卷第42至45頁、第90至92頁）。被告雖以
    撞針過短，無殺傷力置辯，然經本院再將該槍枝送驗結果，
    經操作檢視，撞針突出顯著，另裝填去除彈頭後之9mm制式
    彈殼試射測試，可擊發，顯示撞針功能良好等情，有內政部
    警政署刑事警察局100年9月1日刑鑑字第1000106491號函及
    照片4幀可憑（見本院卷第47、48頁），顯見該槍枝撞針突
    出顯著，且經實際試射可擊發彈殼等情，並無被告所辯撞針
    過短、無殺傷力之情事。況被告於原審陳稱：其認罪，不再
    爭執殺傷力之問題等語（見原審卷第36頁反面），復再度表
    示認罪（見原審卷第106頁反面），亦自承購買該槍枝係為
    防身等語（見原審卷第109頁），苟被告不知該槍枝有殺傷
    力，衡情當無購買用以防身之理，顯見該手槍具有殺傷力且
    為被告所知悉，應無疑義。
  (三)再被告原推稱該槍枝係證人鍾昌伯所持有云云，然為證人鍾
    昌伯所否認，已如前述，證人鍾昌伯此部分涉犯違反砲彈藥
    刀械管制條例案件，業經臺灣彰化地方法院檢察署檢察官以
    99年度偵字第5303號不起訴處分，有該不起處分書1份在卷
    可憑（見偵卷第122至123頁），被告復推稱係鍾昌伯指認槍
    枝係「瓦斯」云云，經警通知綽號「瓦斯」之男子王世榮到
    案說明，亦為王世榮所否認一節，有臺中市政府警察局烏日
    分局100年4月8日中市警分偵字第1000007958號函可參（見
    原審卷第104頁），被告指證綽號「瓦斯」之王世榮復經臺
    灣彰化地方法院檢察署檢察官以100年度偵字第3508號不起
    訴處分，有該不起訴處分書1份在卷可參（見本院卷第34至
    35頁）。而被告於警詢時原稱不知該槍為何在車上，應係證
    人鍾昌伯所有云云，復於偵查中辯稱：車輛係鍾昌伯在4月
    間叫1名不詳姓名年籍男子開到其住處連同鑰匙交付與其，
    收受該車後未檢查車內物品云云（見偵卷第30頁），復改辯
    以：該自用小客車鑰匙稱是鍾昌伯經營瓦斯行之朋友拿到其
    家中給其，鍾昌伯友人直接把車開來云云；又辯稱：是扣案
    槍是其的，是其買來的，於99年5月26日凌晨4時拿至車上放
    置，隔天早上自己去警局自首云云；又辯稱：99年5月26日
    凌晨3時在臺中縣大里市向不認識的人買來的，是「阿忠」
    介紹其購買，賣其槍的人約30幾歲男子，將手槍、子彈一起
    交付，代價3萬元云云（見偵卷第110頁）；再辯稱：之前說
    槍彈是鍾昌伯的，係因鍾昌伯經營瓦斯行的朋友叫其這麼說
    ，是他介紹其至臺中買槍，鍾昌伯的朋友就是「阿忠」；推
    說槍彈是鍾昌伯的是要讓警察好交待云云（見偵卷第111頁
    ）。再於原審審理中陳稱：其願供出槍枝上游，名字說不出
    來，只知住所，綽號「瓦斯」，住在烏日云云（見原審卷第
    80頁反面）；復稱：「瓦斯」係王世榮云云（見原審卷第91
    頁反面）。繼於本院審理中辯稱：其帶警察去車上搜索算是
    自首，停車場離其住處很遠，且是何人檢舉其有槍，其也不
    知情云云（見本院卷第59頁），其或稱槍枝來源係鍾昌伯所
    有、鍾伯昌友人所有、「阿忠」介紹其購得、鍾伯昌友人即
    「阿忠」、復稱係綽號「瓦斯」之人、再稱「瓦斯」係王世
    榮、繼辯稱其自首云云，供詞反覆，數易其詞。且被告迭於
    偵查中、原審及本院審理中改稱其認罪云云，其就槍枝諉過
    於證人鍾昌伯、綽號「瓦斯」之人云云，僭而無徵，無足採
    信。
  (四)被告另辯稱其主動帶同員警至該車搜獲槍枝，應係自首云云
    ，惟按自首以對於未發覺之罪投案而受裁判為要件，如案已
    發覺，則被告縱有投案陳述自己犯罪之事實，亦祇可謂為自
    白，不能認為自首（最高法院26年上字第484號判例意旨參
    照）；復按刑法第62條所定自首減刑，係以對於未發覺之犯
    罪，在有偵查犯罪職權之公務員知悉犯罪事實及犯人之前，
    向職司犯罪偵查之公務員坦承犯行，並接受法院之裁判而言
    ，苟職司犯罪偵查之公務員已知悉犯罪事實及犯罪嫌疑人後
    ，犯罪嫌疑人始向之坦承犯行者，為自白，而非自首，而所
    謂發覺，不以有偵查犯罪之機關或人員確知其人犯罪無誤為
    必要，僅須有確切之根據得為合理之可疑者亦屬發覺（最高
    法院97年台上字第5969號判決及73年度第2次刑事庭會議決
    議、83年台上第3935號判決參照）。查被告早經警方認定其
    有違反槍砲彈藥刀械管制條例之犯嫌，並向臺灣彰化地方法
    院聲請搜索票對被告房創群搜索，且搜票亦載明受搜索物件
    包括RJ-8099自用小客車一節，此觀諸臺灣彰化地方法院搜
    索票記載甚明（見警卷第17頁），且被告於警詢時及偵查之
    初均矢口否認持有扣案槍枝之犯行，推稱不知情云云，已如
    前述。被告復於偵查中改辯稱：扣案槍彈是其所有，是99年
    5月26日凌晨4時許拿到車上放，隔天自己去警察局自首；其
    買槍來自首，前一天警察來搜索，帶其弟房金煌到警察局，
    其打電話至警察局問，警察說不然其交出槍來，所以其臨時
    去買；之前說槍彈是鍾昌伯所有，是鍾昌伯經營瓦斯行的朋
    友叫其這麼說的，綽號「阿忠」，就是他介紹其至臺中買槍
    ，為了讓警察好交待，所以才說槍彈是鍾昌伯的云云（見偵
    卷第110至111頁），苟依被告所辯其係刻意買槍自首供警查
    獲，其意在自首，何需推稱該槍係證人鍾昌伯所有，且經檢
    察官於偵查中向證人鍾昌伯查證並質諸被告後，被告見案無
    遁飾，始表示認罪，足見其並無主動供出犯行接受審判，更
    無刻意買槍自首供警查獲之情事。是縱以被告主動配合員警
    至車輛起出槍枝，尚非自首，被告稱其係自首云云，尚有誤
    會。
    綜上，本件事證明確，被告犯行洵堪認定，應予依法論科。
三、核被告所為，係犯槍砲彈藥刀械管制條例第8條第4項未經許
    可持有可發射子彈具有殺傷力之改造手槍罪。原審判決認被
    告犯行事證明確，適用刑事訴訟法第299條第1項前段，槍砲
    彈藥刀械管制條例第8條第4項，刑法第11條前段、第47條第
    1項、第42條第3項、第38條第1項第1款之規定，並以被告曾
    因施用毒品案件，經臺灣彰化地方法院以93年度訴字第1405
    號判決處有期徒刑1年10月確定；再因違反槍砲彈藥刀械管
    制條例案件，經臺灣彰化地方法院以93年度訴字第1464號判
    決處有期徒刑1年10月，併科罰金5萬元確定；復因施用毒品
    案件，經臺灣彰化地方法院以94年度訴字第392號判決處有
    期徒刑2年確定。臺灣彰化地方法院93年度訴字第1405號、
    94年度訴字第392號確定判決所處有期徒刑，再由臺灣彰化
    地方法院以97年度聲減字第232號裁定減刑，並與臺灣彰化
    地方法院93年度訴字第1464號確定判決所處有期徒刑定應執
    行刑有期徒刑3年6月確定，於97年10月28日縮刑期滿執行完
    畢，此有臺灣高等法院被告前案紀錄表在卷可按，其受有期
    徒刑之執行完畢，5年內故意再犯本案有期徒刑以上之罪，
    為累犯，應依刑法第47條第1項規定加重其刑。另說明被告
    於法院審理中雖供稱係向綽號「瓦斯」之男子王世榮購買扣
    案之改造手槍云云，惟報告機關已向原審法院覆稱無證據佐
    證其事，復查無積極證據證明確係實情，被告自無從依槍砲
    彈藥刀械管制條例第18條第4項規定減輕或免除其刑。及刑
    法第59條之酌減其刑，必須犯罪另有特殊之原因與環境等情
    狀，在客觀上足以引起一般之同情，認為確可憫恕，且即予
    宣告法定最低度之刑，猶嫌過重者，始有其適用，被告並無
    在客觀上能引起一般之同情之犯罪動機，自不得依該條規定
    酌減其刑。復審酌被告素行不佳，前已有違反槍砲彈藥刀械
    管制條例前科，竟再犯本案，危害治安情節不輕，惡性非淺
    ，偵查中一度否認犯行，並卸責予他人，惟嗣後已坦白認罪
    ，未以槍枝犯他案或傷及無辜及其他一切情狀，判處有期徒
    刑3年8月，併科罰金新臺幣40000元，罰金如易服勞役，以
    新臺幣1000元折算壹日，扣案之改造手槍壹把（槍枝管制編
    號：0000000000）沒收。復說明扣案之子彈不具殺傷力，法
    務部調查局前開鑑定通知書雖謂「若填裝底火帽藥及適量發
    射火藥，由適用槍枝發射，將具殺傷力」，然此係假設之情
    況，並非扣案子彈之現狀，尚難據此逕認係違禁物，無從宣
    告沒收，其認事用法核無違誤，量刑亦屬允當。
四、被告上訴意旨略謂：原審未依證據法則辨明真情為何，即遽
    然憑秘密證人及刑鑑局一紙書函對被告科以罪刑；原審判決
    認定：被告於法院審理中雖供稱係向綽號「瓦斯」之男子王
    世榮購買扣案改造手槍云云，惟報告機關已向法院覆稱無證
    據佐證其事，法院亦查無積極證據證明確係實情，而認定被
    告自無符合槍砲彈藥刀械管制條例第18條第4項規定減輕或
    免除其刑，另被告於購買時王世榮亦曾告知購入之槍彈均無
    殺傷力，顯與鑑定認槍枝有殺傷力未合云云。惟本案認定上
    開持有手槍犯行，並未以被告所稱「秘密證人」為證據方法
    。且有關被告於原審指證槍枝來源係案外人王世榮云云，亦
    經原審法院函查結果，被告僅口頭指證綽號「瓦斯」之男子
    王世榮賣槍犯行並無其他證據佐證，另通知王世榮到案說明
    ，王世榮亦否認賣槍等情，有臺中市警察局烏日分局100年4
    月8日中市警烏分偵字第1000007958號函可憑（見原審卷第
    104頁），被告指證綽號「瓦斯」之王世榮復經臺灣彰化地
    方法院檢察署檢察官以100年度偵字第3508號不起訴處分，
    有該不起訴處分書1份在卷可參（見本院卷第34至35頁），
    顯見並未因被告於偵查或審判中自白，並供述全部槍砲、彈
    藥、刀械之來源及去向，因而查獲或因而防止重大危害治安
    事件之發生之情事，自不符合槍砲彈藥刀械管制條例第18條
    第4項減輕或免除其刑之規定。而上開槍枝經本院再送鑑定
    結果，以撞針出顯著，亦確可擊發等情，已如前述，且被告
    復供承購槍係為防身等情，其所稱無殺傷力之說，亦難採信
    ，俱如前述。上訴意旨猶執前詞提起上訴，為無理由，應予
    駁回。
據上論斷，應依刑事訴訟法第368條，判決如主文。
本案經檢察官朱介斌到庭執行職務。
中    華    民    國   100    年    10    月    18    日
          刑事第十庭      審判長法  官  江  錫  麟
                                法  官  周  瑞  芬
                                法  官  陳      葳
以上正本證明與原本無異。
如不服本判決應於收受送達後10日內向本院提出上訴書狀，其未
敘述上訴之理由者，並得於提起上訴後10日內向本院補提理由書
（均須按他造當事人之人數附繕本）「切勿逕送上級法院」。
                                書記官  王  朔  姿
中    華    民    國   100    年    10    月    18    日